臺灣板橋地方法院刑事判決　　　　　　　95年度訴字第2853號
公　訴　人　臺灣板橋地方法院檢察署檢察官
被　　　告　甲○○
上列被告因違反毒品危害防制條例案件，經檢察官提起公訴（95
年度毒偵字第5853號），及移送併辦審理（95年度毒偵字第6016
號、95年度毒偵字第7048號、95年度毒偵字第7464號），本院裁
定改依簡式審判程序，判決如下：
    主  文
甲○○施用第一級毒品，累犯，處有期徒刑壹年肆月，扣案如附
表編號一所示之物均沒收銷燬，如附表編號二、三所示之物均沒
收；又施用第二級毒品，累犯，處有期徒刑捌月；應執行有期徒
刑壹年拾月，扣案如附表編號一所示之物均沒收銷燬，如附表編
號二、三所示之物均沒收。
    事  實
一、甲○○前於民國84年間因非法販賣麻醉藥品、非法吸用麻醉
    藥品及違反槍砲彈藥刀械管制條例案件，經臺灣高等法院分
    別判處有期徒刑5 年6 月、7 月、4 月，經定應執行刑為有
    期徒刑6 年2 月確定，於87年6 月5 日假釋出監，並付保護
    管束，嗣經撤銷假釋，執行殘刑2 年6 月11日，於92年4 月
    9 日縮刑期滿執行完畢（再犯本罪構成累犯）。復於88年間
    因施用毒品案件，經本院以88年度毒聲字第3522號裁定送觀
    察、勒戒後，認有繼續施用毒品傾向，再經本院以88年度毒
    聲字第3906號裁定令入戒治處所施以強制戒治1 年，嗣經本
    院以89年度毒聲字第1446號裁定停止戒治，所餘期間付保護
    管束，在保護管束期間復經本院以89年度毒聲字第3948號裁
    定撤銷停止戒治，令入戒治處所施以強制戒治，於89年12月
    21日強制戒治期滿，經臺灣板橋地方法院檢察署檢察官於90
    年1 月5 日以90年度戒毒偵字第35號為不起訴處分確定；復
    於92年間因施用毒品案件，經本院以92年度訴字第2178號判
    決判處有期徒刑1 年4 月，並經臺灣高等法院以93年度上訴
    字第249 號判決駁回甲○○之上訴而告確定；嗣於93年間又
    因施用毒品案件，再經本院以93年度訴字第884 號判處有期
    徒刑1 年7 月，於同年8 月30日確定，而於93年6 月22日入
    監服刑，嗣於95年5 月25日縮刑假釋出監。詎仍不知悔改，
    復分別基於接續施用第一級毒品海洛因、第二級毒品安非他
    命之單一犯意，自95年8 月3 日起至同年月23日止，在其位
    於臺北縣板橋市○○路○ 段文和巷77之1 號之住處內，分別
    以將海洛因置入香菸中吸食或將海洛因溶液置入針筒注射於
    人體之方式接續施用第一級毒品海洛因多次；及以將甲基安
    非他命置於鋁箔紙或吸食器內燒烤產生煙霧吸食之方式接續
    施用第二級毒品安非他命多次。嗣分別經警於下列時地查獲
    ：(一)於95年8 月3 日15時30分許，在臺北縣樹林市○○路
    231 巷12號2 樓查獲；(二)於95年8 月16日22時許，在臺北縣
    板橋市○○路○ 段文和巷77之1 號查獲，並扣得其所有供施
    用第一級毒品所用或預備之注射針筒4 支及海洛因殘渣袋2
    個；(三)於95年8 月23日21時許，在臺北縣新莊市○○○路31
    3 號7 樓之1 頂樓查獲，並扣得其所有供施用第一級毒品海
    洛因所用之殘渣袋1 個。
二、案經臺北市政府警察局萬華分局報請臺灣板橋地方法院檢察
    署檢察官偵查起訴；及臺北縣政府警察局樹林分局、臺北市
    政府警察局大安分局分別報請同署檢察官偵查後移送併案審
    理。本院於準備程序進行中，被告就被訴事實為有罪之陳述
    ，經告知簡式審判程序之旨，並聽取公訴人、被告之意見後
    ，由本院合議庭裁定由受命法官獨任進行簡式審判程序。
    理  由
一、訊據被告甲○○對於上揭事實全部坦承不諱，且其於95年8
    月3 日、同年月16日、同年月23日分別經警採集尿液送驗結
    果，呈鴉片類嗎啡陽性及安非他命類甲基安他命陽性反應一
    節，有台灣尖端先進生技醫藥股份有限公司濫用藥物檢驗報
    告2 份（尿液檢體編號：019383、005837）、台灣檢驗科技
    股份有限公司濫用藥物尿液檢驗報告1 份（報告編號：CH/2
    006/80549） 、鑑定人結文2 份、臺北市政府警察局偵辦毒
    品案件尿液檢體委驗單2 紙、及臺北縣政府警察局樹林毒品
    危害防制條例被移送者姓名及代碼對照表1 紙附卷可按（見
    95年度毒偵字第5853號卷第59-61 頁、95年度毒偵字第6016
    號卷第55-57 頁、95年度毒偵字第7048號卷第9-10頁）；並
    有如附表所示之物扣案可資佐證，自堪認被告前開自白應與
    事實相符，堪予採信。又被告有如事實欄所載之毒品執行前
    科，有臺灣高等法院被告前案紀錄表1 份附卷可稽，是被告
    於強制戒治執行完畢釋放後5 年內，再多次犯施用毒品罪經
    法院判決確定後，復犯本件施用第一級、第二級毒品之罪，
    事證明確，其犯行堪予認定。
二、查海洛因、安非他命分別為毒品危害防制條例第2 條第2 項
    第1 款、第2 款所列之第一級毒品、第二級毒品，不得非法
    持有、施用，是核被告甲○○所為係犯同條例第10條第1 項
    之施用第一級毒品罪、及同條第2 項之施用第二級毒品罪。
    其於施用前後持有毒品之行為，應為其施用毒品之犯行所吸
    收，不另論罪。又本件被告自95年8 月3 日起至同年8 月23
    日止，均在其前揭臺北縣板橋市○○路○ 段文和巷77之1 號
    之住處施用海洛因及安非他命，每日均接續施用，是其前揭
    所為施用第一級毒品海洛因、第二級毒品安非他命之多次犯
    行，時、地緊接，均堪認為係基於單一犯意之接續數行為，
    應僅分別論以一罪。又其所犯上開二罪，罪名有間、行為互
    殊，應分論併罰。末查被告有如事實欄所示之論罪科刑執行
    前科，有臺灣高等法院被告前案紀錄表1 份附卷可按，其於
    受有期徒刑執行完畢後，5 年內再分別故意犯本件有期徒刑
    以上之罪，為累犯，均依法加重其刑。檢察官前揭請求併案
    審理部分（95年度毒偵字6016號、95年度毒偵字第7048號）
    ，與本院上開論罪科刑部分，有接續犯之事實上一罪關係，
    已如前述，本院自應併予審理，附此說明。
三、爰審酌被告前因施用毒品案件，經送觀察、勒戒、強制戒治
    及刑之執行後，本當知所惕勵，對於施用毒品之違法性及可
    罰性，應有明確而強烈之認識，詎其不知悛悔，復行接續多
    次施用海洛因及安非他命，期間為警查獲數次釋放後，仍不
    知懸崖勒馬，復行接續施用，戕害自己身心健康，造成社會
    問題，所為殊非可取，兼衡其智識程度、犯罪動機、目的、
    施用期間長短、頻率，及犯後坦承犯行，態度尚可等一切情
    狀，分別量處如主文所示之刑，並定其應執行刑，以資懲儆
    。
四、扣案如附表編號一所示之物，均應依毒品危害防制條例第18
    條第1 項前之規定沒收銷燬之；至如附表編號二、三所示之
    物，則應依刑法第38條第1 項第2 款之規定沒收之（詳如附
    表所示）。
五、應退回檢察官另行偵處部分：臺灣板橋地方法院檢察署檢察
    官95年度毒偵字第7464號併案意旨略以：被告於95年10月16
    日在其位於臺北縣板橋市○○路○ 段文和巷77之1 號之住處
    內，施用第一級毒品海洛因及第二級毒品安非他命，與前揭
    本案論罪科刑部分有接續犯之事實上同一案件關係，求予併
    案審理等語。惟查：檢察官此部分請求併案事實之犯罪時間
    係於95年10月16日，與本院前開論罪科刑部分之犯罪事實係
    於95年8 月間，已時隔月餘，並不符合接續犯時地緊接之要
    件；況且，訊據被告亦否認其於95年10月間有何施用毒品犯
    行，辯稱係吸他人之二手煙，驗尿才會有陽性反應云云，可
    見被告主觀上亦非基於接續犯之犯意施用毒品。綜上說明，
    前開檢察官求予併案審理部分，與本院上揭論罪科刑部分尚
    不構成接續犯或其他裁判上一罪之關係，自應退由檢察官另
    行偵處，附此敘明。
據上論斷，應依刑事訴訟法第273 條之1 第1 項、第299 條第1
項前段，毒品危害防制條例第10條第1 項、第2 項、第18條第1
項前段，刑法第11條前段、第47條第1 項、第38條第1 項第2 款
、第51條第5 款，判決如主文。
本案經檢察官張誌洋到庭執行職務。
中　　華　　民　　國　　96　　年　　1 　　月　　12　　日
                  刑事第五庭    法　官  許映鈞
以上正本證明與原本無異
如不服本判決應於送達後10日內向本院提出上訴狀
                                書記官　呂苗澂
中　　華　　民　　國　　96　　年　　1 　　月　　12　　日
附錄本案所犯法條全文
毒品危害防制條例第10條
施用第一級毒品者，處6月以上5年以下有期徒刑。
施用第二級毒品者，處3 年以下有期徒刑。
附表：
┌───┬─────────┬─────────────┐
│ 編號 │    扣案物品      │       沒收依據           │
├───┼─────────┼─────────────┤
│  一  │附於扣案海洛因殘渣│均應依毒品危害防制條例第18│
│      │袋三只內之第一級毒│條第1 項前段規定沒收銷燬之│
│      │品海洛因殘渣      │。                        │
├───┼─────────┼─────────────┤
│  二  │扣案之海洛因殘渣袋│均為被告所有供施用第一級毒│
│      │三只之外包裝      │品海洛因所用之物，均應依刑│
│      │                  │法第38條第1 項第2 款規定沒│
│      │                  │收。                      │
├───┼─────────┼─────────────┤
│  三  │注射針筒四支      │其中二支已使用過，均為被告│
│      │                  │所有供施用第一級毒品海洛因│
│      │                  │所用之物，應依刑法第38條第│
│      │                  │1項第2 款規定沒收。       │
│      │                  ├─────────────┤
│      │                  │另二支未使用過，均為被告所│
│      │                  │有供施用第一級毒品海洛因預│
│      │                  │備之物，均應依刑法第38條第│
│      │                  │1項 第2 款規定沒收。      │
└───┴─────────┴─────────────┘
